臺灣高等法院刑事判決　　　　　　　　 94年度上易字第581號
上　訴　人
即　被　告　甲○○
　　　　　　　　　　　押)
上列上訴人因竊盜案件，不服臺灣板橋地方法院93年度易緝字第
212號，中華民國94年2月5日第一審判決（起訴案號：臺灣板橋
地方法院檢察署92年度偵字第20329號；移送併案審理案號：93
年度偵字第18508號、93年度聲押第607號），提起上訴，本院判
決如下：
    主  文
上訴駁回。
    事  實
一、甲○○曾因犯結夥竊盜罪，於民國（下同）八十八年十二月
    二十一日經臺灣板橋地方法院判處有期徒刑八月，緩刑四年
    ，八十九年二月八日判決確定（八十八年度易字第三五九二
    號）；復又犯攜帶兇器竊盜罪，經臺灣板橋地方法院判處有
    期徒刑六月，於八十九年七月三十一日因甲○○撤回上訴而
    告確定（八十九年易字第一五七○號），於八十九年十月三
    日執行完畢；復再犯攜帶兇器竊盜罪，於九十年七月十三日
    ，為臺灣板橋地方法院判處有期徒刑十月，同年八月二十三
    日確定（九十年易字第一二九六號），上開緩刑宣告並經臺
    灣板橋地方法院裁定撤銷，二罪接續執行，刑期自九十年九
    月十二日起算，九十一年十一月十九日縮刑期滿執行完畢。
二、詎甲○○仍不知悔改，復意圖為自己不法之所有，基於攜帶
    兇器竊盜之犯意，於九十二年十一月六日凌晨四時許（起訴
    事實誤植為同日四時許），在台北縣永和市○○街二三巷三
    號旁，見乙○○所有車號七Ｋ─二七二六號之自用小貨車停
    置該處，無人看管，且值深夜，認有機可趁，竟以其所有、
    客觀上對人身體安全可造成危害，足為兇器使用之金屬材質
    、前端為扁平狀之一字型綠色柄螺絲起子乙支，撬啟原上鎖
    之上開車輛駕駛座旁左車門（車門鎖未損壞），進入車內駕
    駛座翻搜財物著手行竊，適車主乙○○當時欲駕車使用，前
    往前開停車地點乃發現甲○○坐於車內駕駛座上，而原來擺
    放在車內置物箱內之乙○○所有音樂錄音帶乙片被移置到右
    前座乘客座椅上與甲○○持用之上開綠色柄螺絲起子擺放一
    起；另乙○○所有四張原放置於置物箱內之高速公路回數票
    遭移放在駕駛座上（均尚未納入甲○○實力支配之下），遂
    報警處理，甲○○致未能竊得車內財物，因而未遂，警方於
    同日凌晨四時二十五分至現場逮捕甲○○並扣得其所有行竊
    使用之一字型綠色柄螺絲起子乙支。
三、案經被害人乙○○訴由臺北縣警察局永和分局報請臺灣板橋
    地方法院檢察署檢察官偵查起訴。
    理  由
甲、證據能力部分：
一、按被告以外之人於審判外之言詞或書面陳述，除法律有規定
    者外，不得作為證據，刑事訴訟法第一百五十九條第一項定
    有明文，此即學理上所稱「傳聞證據排除法則」。又被告以
    外之人於審判外之陳述，雖不符同法第一百五十九條之一至
    第一百五十九條之四之規定，而經當事人於審判程序同意作
    為證據，法院審酌該言詞陳述或書面陳述作成時之情況，認
    為適當者，亦得為證據。當事人、代理人或辯護人於法院調
    查證據時，知有第一百五十九條第一項不得為證據之情形，
    而未於言詞辯論終結前聲明異議者，視為有前項之同意，此
    據同法第一百五十九條之五規定甚明。
二、而鑒於採用傳聞證據排除法則之重要理由之一，係因傳聞證
    據未經當事人之反詰問予以覈實，若當事人願放棄對原供述
    人之反對詰問時，原則上即可承認該傳聞證據之證據能力，
    而揆諸我國刑事訴訟法第一百五十九條之五之立法理由，除
    參照前述傳聞證據排除法則之基本法理外，亦參考日本刑事
    訴訟法第三百二十六條之立法例，查日本刑事審判實務之運
    作，有關檢察官及被告均同意作為證據之傳聞書面材料或陳
    述，可直接援引該國刑事訴訟法第三百二十六條作為傳聞例
    外之法律依據，僅在檢察官與被告不同意之情況下，乃須根
    據其他傳聞例外規定俾以斟酌該等書面材料或陳述是否具有
    證據能力，在當事人間無爭執之案件中，傳聞證據基本上均
    可依據前引規定提出於法院使用。據此，我國刑事訴訟法第
    一百五十九條之五之適用應可作同上之解釋，本件告訴人乙
    ○○於警詢時所為之陳述，固為被告以外之人於審判外之陳
    述，屬於傳聞證據，惟公訴人及被告就前開審判外之陳述，
    於本院準備程序中對其證據能力並無質疑，且迄於言詞辯論
    終結前亦未聲明異議，而本院審酌該陳述作成時之情況，核
    無違法取證及證明力明顯過低之瑕疵，認為以之作為證據為
    適當，故依諸上開規定及說明，前引告訴人乙○○於審判外
    之陳述是否屬於傳聞之例外，無庸先行考量刑事訴訟法第一
    百五十九條之二規定，得逕依同法第一百五十九條第一項規
    定作為證據。
乙、認定事實與論罪科刑之理由：
一、訊據被告甲○○堅決否認有右開攜帶兇器竊盜未遂之犯行，
    辯稱：伊是因為喝醉酒、很累，發現乙○○貨車門未上鎖，
    才到車內睡覺，扣案螺絲起子非伊所有，伊並無竊取其車內
    財物之犯意及行為云云。經查：告訴人乙○○於九十二年十
    一月六日警詢時已指稱：「我於九十二年十一月六日凌晨四
    時，在台北縣永和市○○街二三巷三號前，因我早上要去開
    車時，發現有人在我的車輛內，我走過去查看發現我車輛駕
    駛座左車門被撬開，所以就攔住車內嫌犯並報案，我當時發
    現竊嫌坐在車內駕駛座抽煙，並發現車內已被犯嫌翻閱過，
    因犯嫌正在偷東西時就被我發現，所以無損失，我於九十二
    年十一月五日十五時停放該處，我離開時確實有將該車輛左
    右車門上鎖。因當時我報警後就不讓他離去等警方到達時才
    請他（甲○○）下車，發現原來擺放在置物箱內之音樂帶一
    片被移動到乘客座椅上即乙把綠色螺絲起子擺放在一起，另
    有四張公路回數票在駕駛座上，該把綠色起子不是我所有。
    」等語（見92年度第2032 9號偵查卷第9 頁、第10頁警詢筆
    錄）；原審為明案發經過情形，再依檢察官聲請傳訊告訴人
    乙○○以證人身分到庭作證，其結證稱：「（檢察官問：九
    十二年十一月六日上午，你要去開所有七Ｋ─二七二六號車
    子時，發現何事？）答：發現甲○○在我車內。（檢察官問
    ：他在你車內做何事？）答：我車內有被翻過，我問他為何
    在我車內，他說他喝醉酒，我說車門鎖住，你如何進去，被
    告說我的車子沒有鎖。（檢察官問你的車子究竟有沒有鎖？
    ）答：有。（檢察官問：你的車子有沒有被破壞？）答：車
    子車鎖沒有被破壞，但是有被撬過的痕跡。（檢察官問：被
    告被你發現時，有什麼反應？）答：被告被發現時，他坐在
    那邊沒什麼反應，他說他有喝酒，被告當時確實有喝酒，當
    時被告有說要下車買飲料喝，我說等一下，等警察來。（檢
    察官問：你有沒有發現你車內有沒有遺失什麼東西？）答：
    東西有被翻過，我車內沒有什麼東西，車內有留下一把不是
    我的螺絲起子。車內有高速公路回數票不見了。（檢察官問
    ：你發現甲○○的時候，他是在睡覺還是做什麼？）答：我
    發現時，他是坐著，眼睛是否閉著不清楚，他有在抽菸。（
    審判長問：你說車上有一把不是你所有的螺絲起子，是否就
    是扣案的這把螺絲起子？（提示並令其辨認）答：類似這種
    的，我忘記是否就是這壹支。（審判長問；螺絲起子何處發
    現的？）答：右前座座位上。（審判長問；你的置物箱裡面
    音樂帶有沒有被移動過？）答：我的車內東西有被翻動的痕
    跡，音樂帶好像有被移動。（審判長問：你在警詢時，公路
    回數票是在駕駛座的椅子上是否？）答：回數票我原來放在
    駕駛座的小箱子，我發現被告時，回數票是壓在他所坐的座
    位上。」等語（見原審九十三年六月三十日訊問筆錄），參
    諸警方據報至現場處理時，除逮捕被告外，確扣得告訴人所
    稱非其所有而被放置於其車內右前乘客座之金屬材質、一字
    型綠色柄螺絲起子乙支，此有該扣案物及臺北縣政府警察局
    永和分局搜索扣押筆錄可憑，以告訴人與被告素不相識，衡
    情亦無設詞構陷之理，核告訴人所言應可信為真實。而被告
    係知能正常之成年人，即便飲酒欲睡，本可返家或尋其他處
    所休憩，其竟捨此不為，任意以其所有、客觀上對人身體安
    全可造成危害，足為兇器使用之金屬材質、扁平狀一字型綠
    色柄螺絲起子乙支，撬啟原上鎖之他人車輛駕駛座旁左車門
    ，進入車內駕駛座翻搜移動他人財物，其顯有竊取他人財物
    之不法意圖與犯意，亦已著手於攜帶兇器竊盜行為之實施無
    誤。
二、被告於原審雖聲請傳喚其綽號「柳丁」之友人柳朝春到庭，
    欲證明其確案發當日係因喝酒乃至告訴人車上睡覺，然證人
    柳朝春係證稱：「審判長問：九十二年十一月六日凌晨你有
    沒有跟甲○○在一起？）答：時間我不記得，我曾經在凌晨
    請過他二、三次。（審判長問：有喝酒否？）答：有喝酒及
    唱歌。（審判長問：你們幾點分開？）答：有時接近天亮，
    有時到凌晨三、四點，我金錢給他，叫他坐計程車回去。（
    審判長問；請你回想一下，九十二年十一月六日凌晨有沒有
    跟他喝酒，在哪裡喝酒？）證人答：我帶他去過的地方我記
    得，去過的地方有萬華、中和、永和、還有中山區、以及七
    條通那邊。（審判長問：你知不知道九十二年十一月六日他
    有被警察抓過？）答：不知道，一直到法院通知我當證人我
    才知道。（審判長問：他每次跟你喝酒，他是否都喝的很醉
    ？）答：還好，他酒量不是很好，我都逼他喝，因為我欠他
    人情，我會灌他喝酒。（審判長問：你們喝完酒，他回去的
    路上是否有經過永和市○○街？）答：他要回去應該會經過
    永和市○○路，走中正路往南勢角方向，如果是在萬華喝的
    話，是走華中橋回去，在永和喝酒那次，是在永和國中路，
    靠永和國中那邊，福和橋附近。（審判長問：每次喝完酒，
    你都會看他坐計程車回去否？）答：我金錢給他，讓他自己
    坐回去，我繼續在店裡喝酒，我沒有看他有沒有上計程車，
    都是他自己走出店外。」等語，以證人柳朝春前引證詞觀之
    ，其並不能明確證明九十二年十一月五日晚間或六日當日凌
    晨，其曾與被告一同飲酒，且縱然當時其有與被告一同飲酒
    ，但被告事後亦係自行返家，證人柳朝春並未實際見聞本案
    發生經過，再者，被告如事實欄所示之攜帶兇器竊盜未遂行
    為，復經告訴人乙○○指證屬實，已如前所述，自無從以證
    人柳朝春之證言為被告有利之認定，附此說明。
三、綜上所述，被告所辯各節，與事實相違，純屬畏罪卸責之詞
    ，委無可採，本件事證明確，被告犯行應堪認定。
四、按被告甲○○犯罪所使用之綠色柄一字型螺絲起子，其為金
    屬材質、前端為扁平狀，客觀上具有危險性，足以傷害人之
    身體，為兇器之一種，經原審於審判時勘驗明確，被告意圖
    為自己不法之所有，持以行竊未遂，核被告所為，係犯刑法
    第三百二十一條第二項、第一項第三款之攜帶兇器加重竊盜
    未遂罪。又被告有如事實欄所載犯罪科刑及執行情形，有本
    院被告全國前案紀錄表在卷可憑，其於有期徒刑執行完畢後
    ，五年內再犯本件有期徒刑以上之罪，為累犯，應依刑法第
    四十七條規定加重其刑。又被告係犯攜帶兇器竊盜未遂罪，
    依刑法第二十六條前段減輕其刑，並依法先加重後減輕之。
五、原審認被告罪證明確，適用刑法第321條第1項第3款、第2項
    、第47條、第26條前段、第38條第1項第2款之規定，及審酌
    被告有多次竊盜前科，素行不佳，甫於九十一年十一月十九
    日縮刑期滿執行完畢，竟不知悔改又再犯本案，及被告犯罪
    動機、目的、手法、攜帶兇器螺絲起子行竊對被害人財物與
    人身安全危害程度、犯罪後態度等一切情狀，量處有期徒刑
    一年二月，以資懲戒。復說明公訴檢察官雖求處有期徒刑一
    年四月，然被告係行竊未遂，量處有期徒刑一年四月，容有
    過重。扣案之一字型綠色柄螺螺絲起子乙支，係供被告犯罪
    所用之物，且依占有關係判斷，應屬被告所有，應依刑法第
    三十八條第一項第二款併予宣告沒收。其認事用法及量刑，
    均無不當，被告上訴指摘原判決量刑過重，為無理由，其上
    訴應予駁回。
六、臺灣板橋地方法院檢察署93年度偵字第18508號、93年度聲
    押第607號移送併案意旨所示被告甲○○與共犯古橋興、林
    俊華、吳國豪，共同基於意圖為自己不法所有之概括犯意聯
    絡，在九十三年三月五日起至九十三年十一月十一日止之期
    間，持客觀上足供為兇器使用之鐵撬一支，結夥由古橋興把
    風，而吳國豪、甲○○、林俊華負責破壞被害人林雅鶴等人
    住家鐵門後，徒手竊取金飾、電腦等財物，並將竊得金飾等
    物品均分，嗣被告甲○○、古橋興為警於九十三年十一月十
    一日十四時三十分許，在台北縣汐止市○○○路○段一五二
    號前查獲，並扣得作案用乙炔一支、對講機二具、螺絲起子
    一把、鉗子一把、撬釘器一把、手套一雙及所竊手錶一支，
    並在甲○○台北縣中和市○○路五十號六樓Ｄ室住處搜得所
    竊手錶七支、戒指七只、墜子三個、項鍊六條、手鍊三條，
    在古橋興台北縣中和市○○街一六七巷四號五樓扣得筆記型
    電腦一台、手錶一支等物之連續結夥三人以上攜帶兇器毀越
    門扇加重竊盜犯行，查與本案行竊標的、作案方法迥然不同
    ，經公訴檢察官詢問被告有關犯意形成情形，被告供稱：「
    （檢察官問：為何從九十三年三月開始與吳國豪等人開始侵
    入人家住宅﹖）答：臨時起意，吳國豪帶頭找我們一起去。
    （檢察官問：何時答應他要一起去行竊﹖）答：每次他打電
    話來時就一起去。（檢察官問：你的意思是說因為吳國豪在
    九十三年年初打電話找你們一起去行竊，你才起意共同竊盜
    ﹖）答：是。」等語（見原審九十四年一月二十四日準備程
    序筆錄），顯見被告所犯本案與前述併案意旨所指之連續結
    夥三人以上攜帶兇器毀越門扇加重竊盜罪行，並非基於同一
    概括犯意所為，彼此間應無刑法第五十六條所定連續犯之裁
    判上一罪關係，公訴檢察官主張該併案部分為本案起訴效力
    所不及，應屬可採，原審以無從併予審理，檢還併案影印卷
    證，請檢察官另行依法處理，亦無不合。
據上論斷，應依刑事訴訟法第368條，判決如主文。
本案經檢察官郭啟東到庭執行職務。
中　　華　　民　　國　　94　　年　　5　　月　　31 　　日
　　　　　　　　　刑事第十九庭審判長法　官  葉騰瑞
　　　　　　　　　　　　　　　　    法　官  魏新國
　　　　　　　 　 　　　　　　　　　法　官  莊明彰
以上正本證明與原本無異。
不得上訴。
                                    書記官  廖逸柔
中　　華　　民　　國　　94　　年　　5 　　月　　31　　日
附錄：本案論罪科刑法條全文
中華民國刑法第321條
犯竊盜罪而有左列情形之一者，處六月以上、五年以下有期徒刑
：
一  於夜間侵入住宅或有人居住之建築物、船艦或隱匿其內而犯
之者。
二  毀越門扇、牆垣或其他安全設備而犯之者。
三  攜帶兇器而犯之者。
四  結夥三人以上而犯之者。
五  乘火災、水災或其他災害之際而犯之者。
六  在車站或埠頭而犯之者。
前項之未遂犯罰之。
